【裁判字號】    98,易,1856
【裁判日期】    980731
【裁判案由】    竊盜
【裁判全文】
臺灣臺北地方法院刑事判決              98年度易字第1856號
公  訴  人  台灣台北地方法院檢察署檢察官
被      告  甲○○
                    （另案
上列被告因竊盜案件，經檢察官提起公訴（98年度偵字第15112
號），本院判決如下：
    主  文
甲○○竊盜，累犯，處有期徒刑陸月，如易科罰金，以新台幣壹
仟元折算壹日。
    事  實
一、甲○○於民國98年6 月17日20時許，在台北縣新店市○○路
    195 號前，見乙○○所有車號389-DFX 號重機車停放於該處
    ，機車鑰匙未拔下，竟意圖為自己不法之所有，以該鑰匙發
    動機車騎乘離去而徒手竊取得手。嗣於98年6 月18日為警在
    台北縣新店市○○路35巷19號前查獲。
二、案經台北縣政府警察局新店分局報告台灣台北地方法院檢察
    署檢察官偵查起訴。
    理  由
一、被告對於公訴人所提之證據資料及以下本院作為判斷依據之
    各項證據資料，均同意或不爭執其證據能力，本院審酌該等
    言詞供述及書面作成時之情況認為適當，均無不宜作為證據
    之情事，依刑事訴訟法第159 條之5 規定，均得作為證據。
二、上開犯罪事實，業據被告甲○○坦承不諱，核與證人即被害
    人乙○○證述情節相符，復有扣押物品目錄表、贓物認領保
    管單、監視器錄影翻拍畫面在卷可稽。本件事證明確，被告
    犯行洵堪認定。
三、核被告所為，係犯刑法第320 條第1 項之竊盜罪。被告前於
    95 年 間，因搶奪等案件，經本院以94年度訴字第1698號判
    決判處應執行有期徒刑1 年5 月確定，嗣經裁定減刑，並與
    前所犯違反懲治盜匪條例之罪執行之殘刑有期徒刑11月又22
    日合併執行，於96年10月11日執行完畢，有台灣高等法院被
    告前案紀錄表在卷可按，其受有期徒刑之執行完畢後，5 年
    以內故意再犯本件有期徒刑以上之罪，為累犯，依刑法第47
    條第1項 之規定加重其刑。爰審酌被告素行不佳，有放火燒
    燬他人物品、搶奪、違反懲治盜匪條例案件、竊盜前科，其
    中犯竊盜罪經法院判處罪刑之次數即有11次等一切情狀，量
    處如主文所示之刑，並諭知易科罰金之折算標準。
據上論斷，應依刑事訴訟法第284 條之1 、第299 條第1 項前段
，刑法第320 條第1 項、第47條第1 項、第41條第1 項前段，刑
法施行法第1 條之1 ，判決如主文。
本案經檢察官蔡彥守到庭執行職務
中    華    民    國    98    年    7     月    31    日
                    刑事第七庭    法  官  林欣苑
上正本證明與原本無異。
如不服本判決應於收受送達後10日內向本院提出上訴書狀，並應
敘述具體理由；其未敘述上訴理由者，應於上訴期間屆滿後20日
內向本院補提理由書（均須按他造當事人之人數附繕本）「切勿
逕送上級法院」。告訴人或被害人如對於本判決不服者，應具備
理由請求檢察官上訴，其上訴期間之計算係以檢察官收受判決正
本之日期為準。
                                  書記官  劉英芬
中    華    民    國    98    年    7     月    31    日
附錄論罪法條
中華民國刑法第320條
（普通竊盜罪、竊佔罪）
意圖為自己或第三人不法之所有，而竊取他人之動產者，為竊盜
罪，處5 年以下有期徒刑、拘役或5 百元以下罰金。
意圖為自己或第三人不法之利益，而竊佔他人之不動產者，依前
項之規定處斷。
前二項之未遂犯罰之。


司法院資訊處製作；財團法人民間司法改革基金會備份。
